Start: 00:00:00,000 - End: 00:27:16,620
Speaker 0: Всем привет!  Меня зовут Данила Орланцев.  Я пентестер из UCSB.  Давайте кратко расскажу, что к чему.  Цель проекта это создать такое веб-приложение, которое позволит лучше обрабатывать результаты по встрече.  То есть, когда возникает какая-то встреча, какой-то митинг и так далее локальный, например, с заказчиком он может быть, или он может быть просто, допустим, какой-нибудь ретро-командой и прочее, нам нужно, чтобы был автоматизированный способ по составлению резюме встречи.  Потому что иначе либо его потом долго ждать, то есть, соответственно, человек может затянуть, например, или еще что-то.  либо там вообще этой, может быть, резюме не быть, потому что просто человек упустил, или там не было записи и трудно теперь восстанавливать.  В общем, проблем всяких много, и один из наилучших способов это вот сразу сделать какого-то такого автоматизированного помощника, который это вот все дело обработает.  Вот, это вот если кратко о проблематике, которая должна быть решена этим вот продуктом.  Вот, что еще про себя рассказать?  Вот сейчас есть еще другие две команды, им я уже провел подобную же тоже первовичную встречу.  Вот, поэтому сейчас с вами на их опыте тоже в том числе сможем что-нибудь там, допустим, сразу же подметить.  Вот, как-то так.  Сейчас я предлагаю, наверное, вам тоже представиться и, ну, типа, кратко рассказать, почему вы выбрали этот проект.  чем он заинтересовался или просто заставил, поэтому пришли сюда.  И, кратко, роль в команде.  Какой там навык, например?  Может, работаете уже в этой сфере?  

Speaker 1: Да, давайте я начну.  Наша команда выбрала этот проект, потому что он хорошо подходит для наших компетенций.  Точнее... что я занимаюсь разработкой и могу в приложении и коля занимается и он может сделать модель которая будет хорошо работать с данными видео и аудио в этом это потому что почему выбрали проект вот  

Speaker 0: ну как будто достаточно в целом подскажи на каком стеке frontend  

Speaker 1: да хочу на ангуляре написать  

Speaker 0: хорошо так дальше наверно коля ну или как чувствуете  

Speaker 3: Я выбрал этот проект,  

Speaker 1: так как Брусники делал похожий проект для них.  Также перевод видео в текст, получение суммаризации и обсуждение текста записи.  

Speaker 0: Бывало ли это вообще супер, что есть даже абсолютно релевантный опыт, один в один связанный с этим проектом?  Да, я думаю, что тогда должно будет суперское получиться.  Так, Давид, в вашей команде все или еще кто-то остался?  

Speaker 1: Еще Кирилл.  

Speaker 3: Я еще есть, да, здравствуйте.  Я, получается, буду, видимо, все остальные функции в нашей команде выполнять, если Давид будет писать фронтенд, Коля будет заниматься моделью.  Я, наверное, буду делать что-то вроде дизайна сайта и какие-то отчеты по проекту.  Можете, наверное, так пока что считать.  

Speaker 0: Супер.  Бэкэндер получается такой своеобразный.  Это будет в итоге Коля, который будет писать бизнес-логику.  

Speaker 3: Да, в целом, да.  

Speaker 0: Главное, чтобы вы себя это тоже разграничили и понимали.  Так, супер.  Теперь можно переходить к следующей команде.  Паша.  

Speaker 2: Так, ну давайте я скажу.  Ну мы выбрали этот проект, потому что он подходил нам, также по компетенциям подходил, по стеклу нам известному.  И, в общем, интересный проект, который нам подходил.  Потому что он нам известен.  Я лично... Бэкэндом занимаюсь.  Также на питоне бэкэндом.  Отчасти из-за этого выбрали проект.  

Speaker 0: Хорошо, бэкэнд.  Стек какой-то будет сразу известен?  

Speaker 2: В рекомендациях написано в фастапе, я с ним знаком, так что могу на нем.  Но я знаю и другие.  

Speaker 0: Ну, как бы... Короче, здесь нет ограничения, что именно в хостапе.  То есть это просто в качестве рекомендации.  Если у вас есть видение, что, допустим, в ТЗ показаны какие-то требования, допустим, ну, например, не совсем подходящие, или, ну, в плане технической части, да, то, в принципе, вы можете, я думаю, мне написать.  мы это отразим, и то, что вы в этой части по той или иной причине отойдете от тз, я думаю, это не будет какой-то ошибкой.  То есть если реально на каком-то другом стеке получится написать лучше, то, соответственно, идем, наверное, тогда к другому стеку, пишем на другом стеке.  Вот, как-то так.  Здесь нет жесткости, что только по стапе.  Это просто в качестве примера было приведено, чтобы было легче, наверное, понимать.  как это может двигаться.  Здравствуйте, спасибо, Николай.  

Speaker 3: Здравствуйте, я буду дизайнером, я все семестры занимался им, то есть я уже три года занимаюсь дизайном, умею хорошо работать с Figma, умею хорошо работать с Photoshop, и если нужно, то и с иллюстратором.  

Speaker 0: Супер.  Таню, подскажи сбор требований.  Ты будешь осуществлять или есть отдельный выделенный аналитик?  

Speaker 2: Я аналитик в команде, да, отдельный аналитик.  

Speaker 0: О, ну супер.  Тогда, Настя, наверное, ты можешь продолжить.  

Speaker 3: Если бы как-то сказать нечего, что сейчас я хочу подробнее от вас узнать, как бы...  

Speaker 2: подробности проекта, вернее, узнать, и уже составлять действительные требования и строить приблизительный план работы.  

Speaker 0: Супер.  Так, ну и что?  Вроде никого не упустили, да?  Вроде все.  Или кого-то упустили?  Нет?  Так, окей.  Тогда в команде Паши еще остался Паша.  Ну, это как Team Lead получается.  Кто-то подскажет?  Паша бэкэндер, фронтэндер?  

Speaker 2: Он фронт, скорее всего, на реакте будет.  

Speaker 0: Хорошо.  Давид, у вас только три человека в команде, или тот не смог их учитывать?  

Speaker 1: Нас только три, а нам больше не нужен никто.  

Speaker 0: Ну все, окей.  По сбору требований... Подскажешь, в итоге у вас кто-то будет этим заниматься или мы это сделаем?  

Speaker 1: Ну, возможно, это Кирилл либо я будем делать.  

Speaker 0: Ладно, хорошо.  Просто это тоже такая важная часть.  Окей.  Спасибо всем большое.  Очень рад, что вы в итоге выбрали этот проект, присоединились к этому делу.  Давайте пройдем дальше.  Ключевая особенность, которую я здесь вижу, это чтобы проект, который вы сделаете, был достаточно модульным, то есть чтобы можно было заменить какую-либо его часть.  Понятно, что не любую, но допустим... Какой-то используемый инструмент можно было заменить почти без проблем.  Если, например, мы с вами исходим из парадигмы той, которая описана в ТЗ, то, наверное, у Коли, которая занималась подобным проектом для бусники, может быть, он свое предложение сможет отнести и сделать некоторую другую архитектуру.  Но если пока что по ТЗ, то там предполагаем, что используем, наверное, какие-то там... несколько моделек.  Одна моделька будет переводить аудио в текст, другая этот текст суммаризировать.  Соответственно, чтобы эти модельки можно было в какой-то момент менять.  Если не через UI, то хотя бы в коде можно было не сильно заморачиваться и написать какую-то дополнительную функцию.  Коба на функцию заменил, у тебя там уже идет взаимодействие с другой системой.  Наверное, что-то вот такое, чтобы можно было достаточно легко выполнить заменяемость.  Это такое основное.  По требованиям и критериям успеха у нас с вами будет несколько контрольных точек.  Они сопоставляются один в один с вашими контрольными точками из университета.  Первая контрольная точка это кликабельные какие-то прототипы MVP.  MVP-один это вторая контрольная точка.  И итоговый проект, докрученный, улучшенный и прочее, это третья контрольная точка, то есть чем вы там пойдете защищаться дальше.  Соответственно, если мы с вами укладываемся в эти контрольные точки, то все идет классно.  Если мы не укладываемся, то значит надо корректировать, например, изменять какой-то подход, либо побольше придется поработать.  Но я считаю, что необходимо все-таки в эти точки уложиться.  Теперь по общему подходу я сказал.  По ролям мы с вами тоже уже распределились.  Теперь по методологии разработки.  Я думаю, будет всем удобно.  Но если что, можете тоже поправить и сделаем как-то по-другому.  Если мы будем разрабатывать по скраму, кто-то с таком уже использовал или какие-то инструменты, может быть.  Получение знака того, что никто ничего не делал.  Правильно понимаю, да?  По скраму не работали.  Джайл, скрам.  Ну, знаем, но не работали.  Ну, все классно, ничего страшного.  Значит, первым этапом, чтобы всем было все прозрачно, я предлагаю завести трекер задач.  Это будет, скорее всего, у вас какой-нибудь Яндекс.Трекер.  Он бесплатный.  Там, по-моему, до пяти пользователей бесплатно есть.  Поэтому, в принципе, мы с вами легко туда укладываемся и можем спокойненько там смотреть задачи и работать с ними.  Это может быть и любой другой трекер.  Может быть, какой-нибудь U-Track.  Может быть, я не знаю, если захотите, можете там Jira купить или развернуть какой-то свой проект, какой вы видите.  Это может быть Open Project и прочее.  Я это направлю.  Посмотрите, можете выбрать.  Основная задача это то, чтобы к следующей встрече у вас уже был выбран трекер и вы в него завели основные моменты.  То есть первичные задачи, которые необходимо достигнуть.  Также я считаю необходимым, чтобы у нас с вами в проекте был контроль версий.  Это, я думаю, какой-нибудь GitHub-препозиторий вы можете завести.  В принципе, это не проблема.  Чтобы не утратить никаких частей проекта.  Либо это может быть GitHub, либо GitLab, либо локальный Git-репозиторий.  Я имею в виду не на компьютере, а развернутый, чтобы вы могли его шарить.  Не принципиально.  Главное, чтобы можно было получить доступ.  GitHub можно делать публичным, можно приватным проектом.  Тут тоже нет какого-то разграничения.  Дальше.  По коммуникации.  С этими лидами... Сделаем отдельный чатик, чисто где я и Teamlead.  В принципе, такой чат уже есть, где Teamlead из других двух команд, которые уже начали.  Соответственно, наверное, можно вас просто туда добавить, чтобы вы могли оперативно, допустим, что-то спросить, скорректировать.  Это как-то кратко, если говорить о процессах и инструментах.  Есть ли на этом этапе какие-то вопросы?  Вопросов нет, все понятно.  Ну, реально, просто не напрягайтесь, спокойненько развивайте такие задачи.  Для чего это нужно?  Это чтобы и вы могли понимать, на каком этапе у вас идут задачи, что там, например, дизайн еще не готов, и это является, допустим, там, блокером для фронтенда, да, чтобы вы видели, чтобы Team Lead видел и мог своевременно подсказать дизайнеру, что нужно поторопиться, потому что иначе там фронтенд не идет.  Вот, как-то так.  Там канбандоску поиспользуйте и почувствуйте, насколько это круто.  И в том числе для меня, чтобы я мог, допустим, у нас еженедельная встреча, я захожу, посмотрел, что, типа, вот, да, задачи двигаются, все круто, проект идет, ребята не затормозили, и мне какая помощь сейчас нужна.  Или, например, принять какие-то меры поддержки или еще что-то, что может потребоваться, когда вы не будете двигать задачи.  Вот, как-то так.  Дальше у нас с вами идёт какие-то риски.  Видите ли вы сейчас, может быть, вы хотите сразу что-то подсветить, что там, допустим, ТЗ слишком большое, и уже сейчас видно, что там какие-то могут быть проблемы.  Я думаю, что у... у Николая может какое-то сразу возникнуть свое представление, и вообще, может быть, я думаю, и не лишним сейчас это подтвердить.  Ну, учитывая опыт.  

Speaker 1: Ну, Виспер и Лама-А-Три-Два стэк-бэкэнд.  

Speaker 0: А, ну...  

Speaker 1: Виспер это единственный...  

Speaker 0: И написано, что да, получается.  Да.  А, ну все, кайф.  Просто вдруг у тебя там что-то альтернативное или вообще там что-то.  Выпросил, я буду обучать.  Ок.  Попланирование встреч.  Да, я считаю, что лучше каждую недельку собираться, чтобы средства такое выполнять.  А вам в командах вообще, ну типа, ну это best practice по скраму, это каждый день.  Там какой-то митинг буквально на пять-десять муточек.  чтобы Team Lead узнал, что задачки двигаются, нет никаких проблем, и кому никакая помощь не нужна, и ничего, например, не надо мне передать.  Потому что может такое быть, что вы столкнулись с какой-то тотальной проблемой, и может быть необходимо ее, допустим, на меня как-то соскалировать.  Самый лучший способ это узнать об этом на такой ежедневной встрече, и Team Lead уже до меня это поднимет, и дальше уже примет какое-то решение.  Я что-то могу подсказать, либо там у других команд можно что-то узнать и так далее, скоммуницировать, короче, чтобы своевременно решить проблему и не затягивать.  Вот, поэтому у вас свои ежедневные встречи и общая будет встреча со мной, либо с Аней.  Сейчас посмотрим, что разберемся, потому что я не уверен, что смогу четыре команды вести.  Вот, но посмотрим.  Вот, вдруг все будет нормально.  Начнем, наверное, с четырьмя командами.  А если потом пойдет как-то туго для меня, то посмотрим, может быть, Аню действительно подключим, и она уже будет с вами встречи проводить контрольные.  Соответственно, на встрече будем смотреть по задачкам, как все двинулось, какой прогресс, и что там по помощи нужно или нет.  По формату отчетности и проверке результатов.  Для меня самым первым, конечно же, является сам результат, то есть должен быть проект.  написание какого-то отчета, это не так важно.  Наверное, для университета это может быть важно, поэтому тоже прошу об этом не забывать.  Но для меня, типа, вот мы там за эту практику сделали то-то, то-то, то-то, вот это не показатель.  Вот, как-то так.  С другой стороны, здесь важным показателем является документация, которую вы можете сделать для проекта.  Вот, то есть, например, какое-то описание модулей.  В целом, краткое описание, допустим, архитектуры, какая-то схема архитектуры может быть.  Это может быть важно, потому что если, допустим, вы закончите проект, и там потребуется подключить, допустим, следующую команду.  То есть вы закончите, не если, вы закончите проект, и может потребоваться подключение другой команды, допустим, на доработку чего-то или еще что-то, чтобы она могла понять, что из себя представляет проект.  Поэтому там схема архитектурки.  И для каждого модуля, допустим, краткое описание, что он делает.  Вот такое требование.  Примеры я направлю, чтобы вы могли посмотреть.  Вот.  Как-то так.  Это по отчетности.  То есть, каких-то документов не прошу.  Прошу результат, главное.  И вот документацию, чтобы это можно было дальше как-то вести, сопровождать.  Ну, там, не знаю, МД-шки можно написать.  Вики поднять, что-то такое.  Есть гитбук, по-моему.  Он сразу хостится в облаке.  Можно просто бесплатно писать по нему документацию.  Или, ну, что угодно.  Notion, если он еще не ушел.  И любой другой аналог Notion вы точно так же можете использовать.  В общем, что угодно.  Давайте я тоже запишу себе, что... Подсказать инструменты для ведения документации.  Все, кажется, это все по общим частям.  Может быть, у вас есть какие-то вопросы, какие-то предложения, идеи?  

Speaker 1: Это приложение обязательно нужно делать в соответствии с брендбуком у CSB.  А где его взять?  

Speaker 0: Нет, наверное, не так.  Короче, тоже, да, и другим командам не забыл это подсвечить.  Короче, я думаю, лучше сделать вообще так, чтобы мы могли абсолютно любые там цвета ставить, типа в каком-нибудь, я не знаю, какой-нибудь CSV-шку подгрузил, и эти цвета из CSV-шки подставляются.  То есть там какие-то общие, допустим, названия использованы, а потом, допустим, для фона такой-то цвет, для основного цвета такой-то, цвет текста такой-то, наверное, как-то так.  Но если так не выйдет, то можно использовать просто общие цвета, которые на сайте UTSB на ваше видение.  Потому что как такого специально узнал, думаю, может быть есть, но в итоге нет никакого бренд-буквы UTSB.  Поэтому можете просто зайти на сайт UTSB, посмотреть, какие они используют цвета.  Желтый, оранжевый, белый.  Вот это вот.  И использовать такие.  Но вообще, прям, как это называется?  Супер результат, да?  Вот просто результат, это просто цвета у CSB, а супер результат это так, чтобы мы можем было там, допустим, взять, загрузить рядом какую-то CSV, в которой там будут подписаны какой основной цвет, какой там цвет не основной и прочее.  И эти цвета будут заменены на необходимые.  Вот, это прям супер результат.  Потому что таким образом, допустим, можно будет этот продукт уже дальше как-то модифицировать, внедрять в какие-то другие места у CSB, где, допустим, там... подразделение, у которого там синий цвет основной, да, и хоббаном мы там взяли и заменили основной цвет на синий.  Вот.  Это было прям вообще супер.  Да, давайте тоже зарезюмируем, что вот цветам брать просто цветов USB и возможность сделать это универсально.  Спасибо за вопрос.  

Speaker 1: Так, а вот по-своему универсально это нужно будет, чтобы пользователь мог сам сюда выбирать для приложения?  

Speaker 0: Да, да.  Ну, там, допустим, в админке или типа того.  Можно реально просто... Ну, я вижу, что просто, скорее всего, это какая-то CSV, чтобы там не запариваться с UI-чиком, как это можно было в пользовательском интерфейсе выбирать, да, в пользовательском, ну, типа админском интерфейсе.  Но это уже тогда супер-супер результат получается, если мы это вообще сможем прямо в админской панели настраивать.  

Speaker 1: Окей, понял.  

Speaker 0: Так, ну что, больше, наверное, вопросов нет?  Или есть какие-то?  Если вдруг... Вот у команды Давида в этом есть некоторые преимущества, потому что там есть опыты на действия с модельками.  Если у команды Паши возникают какие-то проблемы, вы не понимаете, что там по стеку вообще происходит.  В принципе, посмотрите в первую очередь на то, что написано в ТЗ, потому что там прямо приведены инструменты, и в целом вы можете их прямо вот... Просто сразу брать и пробовать.  Возьмите, попробуйте и почувствуете, поймете, как там что идет, что происходит.  И уже после того, как вы попробовали разобраться сами, и все-таки даже самим не получилось разобраться, тогда можете направить это к имиду, имид направит вопросы мне.  Вот.  Если сам тоже не сможет разобраться.  Сразу бежать ко мне, это как будто не самый лучший вариант.  Сразу подмечу.  Потому что я тоже работаю, у меня может не быть времени вам оперативно отвечать.  Поэтому, в первую очередь, рекомендую посмотреть Томим.  Можно какие-то видосики, потому что материалов очень много, можно все найти.  И дальше уже тогда смотреть, как-то двигаться.  Но в любом случае, если вдруг какая-то суперзапара, то можно обратиться.  Вот.  Как-то так.  Это по взаимодействию.  Если вопросов больше нет, не хотите ничего сказать, ничего подметить, то, наверное, я больше не вижу смысла прям все это держать.  Запись встречи я выложу на Яндекс.Диск.  Резюме по встрече тоже выложу на Яндекс.Диск.  Ссылку направлю к тимлидам.  Даже она, скорее всего, уже будет сразу в чате, куда я вас добавлю.  Вот.  Ну, к тимлидов только.  Потому что создавать общий чат со всеми членами всех команд это что-то супер жесткое и как будто излишне.  Вот.  Еще раз давайте зарезюмируем, что я жду к следующей встрече.  Чтобы у вас был трекер какой-то, который вы сами выберете.  Но в целом ребята пока что выбирают Яндекс.Трекер.  И плюсом также от аналитиков я, наверное, жду, что назначат встречу хотя бы вот не то, что мы ее успеем провести, скорее всего, хотя бы просто ее назначить по сбору требований, как Вы это умеете, наверное.  Вот, как-то так, первично.  А, ну и также определиться там со стэком, окончательно.  Вот.  Это вот основные цели к следующей встрече.  А, ну и, конечно, определить, да, когда вам там удобно, потому что... Короче, сейчас у команд это стоит четверг, шестнадцать ноль ноль, шестнадцать тридцать.  Вот.  И посмотрим, может быть вам так же удобно или нет.  Поэтому вот этим видам нужно собрать тоже даты, когда там удобно.  И, ну не даты, а время.  Время, когда удобно.  В течение недели там, не знаю, на пятнадцать минут собраться, посмотреть прогресс.  Вот.  Как-то так.  Резюме по встрече скину.  Не переживайте.  Вот.  Встречу о записи тоже выложу.  Вот.  Как-то так.  

Speaker 1: Спасибо.  До свидания.  

Speaker 0: Всем хорошего дня.  Всем пока.  